【裁判字號】    99,抗,140
【裁判日期】    990830
【裁判案由】    本票裁定
【裁判全文】
臺灣桃園地方法院民事裁定               99年度抗字第140號
抗  告  人  乙○○
相  對  人  甲○（台灣）商業銀行股份有限公司
法定代理人  丙○○
上列當事人間聲請本票裁定事件，抗告人對於民國99年06月30日
本院簡易庭司法事務官所為裁定（99年度司票字第3149號）提起
抗告，本院裁定如下：
    主  文
抗告駁回。
抗告程序費用新臺幣壹仟元由抗告人負擔。
    理  由
一、按受裁定送達之人提起抗告，應於裁定送達後10日之不變期
    間內為之；抗告，除本法另有規定外，準用民事訴訟法關於
    抗告程序之規定。非訟事件法第42條第1 項本文及第46條分
    別定有明文。而當事人不在法院所在地住居者，計算法定期
    間，應扣除其在途之期間。前項應扣除之在途期間，由司法
    院定之。民事訴訟法第162 條第1 項本文、第2 項復定有明
    文。又抗告不合法者，第二審法院應以裁定駁回之，此觀民
    事訴訟法第495 條之1 第1 項準用第444 條第1 項本文規定
    甚明。
二、本件原裁定正本業於民國99年07月06日送達抗告人位於台北
    市○○○路○ 段107 巷6 弄1 號7 樓之住所（核與抗告人於
    抗告狀自行所載之地址相符），並由抗告人之父親「王勝卿
    」簽收，有卷附本院送達證書可稽（查該送達證書上誤將同
    居人勾選為受僱人，見原審卷第17頁）。按「送達於住居所
    、事務所或營業所不獲會晤應受送達人者，得將文書付與有
    辨別事理能力之同居人或受僱人。」，民事訴訟法第137 條
    第1 項定有明文。準此，足認本件原裁定已於99年07月06
    日合法送達抗告人。而抗告人居住於非本院轄區之上址，計
    算其抗告之不變期間，應依同法第162 條規定及法院訴訟當
    事人在途期間標準，扣除在途期間3 日，本件抗告期間應自
    原裁定送達之翌日起算至99年07月19日（星期一）即告屆滿
    。抗告人延至99年07月20日始行提起抗告，有其抗告狀之本
    院收狀日期戳印可憑（查抗告人原誤為異議，嗣其於同年08
    月02日具狀更正為抗告，分別見本院卷第12、7 頁），揆諸
    上開說明，其抗告已逾抗告期間，為不合法，自應駁回。況
    按，本件抗告意旨略稱：本件債務尚有糾葛，並非單純，且
    沒見過系爭本票（查原裁定所指本票計有2 張，票面金額分
    別為新台幣200 萬元、246 萬元），不知是否為其所簽發等
    語，應屬實體法上之爭執，參諸最高法院57年台抗字第76號
    判例，本即非本件非訟程序所得審究，應由抗告人另行提起
    訴訟以資解決，併予敘明。
三、結論：本件抗告為不合法，依非訟事件法第46條、第21條第
    2 項、第24條第1 項，民事訴訟法第495 條之1 第1 項、第
    444 條第1 項、第95條、第78條，裁定如主文。
中    華    民    國    99    年    8     月    30    日
                    民事第三庭  審判長法  官  黃漢權
                                      法  官  陳心婷
                                      法  官  周玉
以上正本係照原本作成。
本裁定須以適用法律顯有錯誤為理由，並經本院許可者，始得再
抗告。如提起再抗告，應於收受裁定送達後10日內，向本院提出
再抗告狀，並繳納再抗告費新臺幣1,000 元。
中    華    民    國    99    年    8     月    30    日
                                      書記官  楊郁馨

司法院資訊處製作；財團法人民間司法改革基金會備份。
